【裁判字號】    97,訴,3160
【裁判日期】    970819
【裁判案由】    毒品危害防制條例
【裁判全文】
臺灣板橋地方法院刑事判決              97年度訴字第3160號
公  訴  人  臺灣板橋地方法院檢察署檢察官
被      告  甲○○
                    所）
                    （於臺灣宜蘭監獄執行中）
上列被告因違反毒品危害防制條例案件，經檢察官提起公訴（97
年度毒偵字第4730號），本院受理後被告為有罪之陳述，經合議
庭裁定由受命法官獨任進行簡式審判程序，判決如下：
    主  文
甲○○施用第一級毒品，累犯，處有期徒刑壹年。
    事  實
一、甲○○前於民國90年間因施用毒品案件，經本院以90年度毒
    聲字第726 號裁定送觀察、勒戒後，認無繼續施用毒品之傾
    向，經臺灣板橋地方法院檢察署檢察官於90年2 月22日以90
    年度毒偵字第889 號為不起訴處分確定。又於90年間因施用
    毒品案件，經本院以90年度毒聲字第3869號裁定送觀察、勒
    戒後，認有繼續施用毒品之傾向，再經本院以90年度毒聲字
    第4188號裁定令入戒治處所施以強制戒治並經臺灣板橋地方
    法院檢察署檢察官提起公訴，其中強制戒治部分於91年8 月
    6 日停止戒治所餘期間付保護管束，迄91年10月20日期滿，
    起訴部分則經本院於91年3 月20日以91年度訴字第300 號判
    ；又於92年間因施用毒品案件，經本院於92年4 月16日以91
    年度訴字第2283號判處有期徒刑9 月，於92年5 月19日確定
    ，嗣上揭案件罪刑經接續執行，於93年3 月16日假釋出監並
    付保護管束，迄93年5 月14日縮刑期滿假釋未經撤銷以已執
    行論（構成累犯）。甲○○又於95年間因施用毒品案件，經
    本院以95年度訴字第2522號判處有期徒刑8 月，嗣減刑為4
    月確定；又於96年間因施用毒品案件，經本院於96年7 月10
    日以96年度訴字第1897號判處有期徒刑10月，再上訴由台灣
    高等法院於96年7 月30駁回上訴確定，嗣減刑為5 月。上揭
    兩案罪刑經合併定應執行刑8 月，於97年7 月14日入監，現
    尚執行中，猶不知悔改，明知海洛因係毒品危害防制條例第
    2 條第2 項所列第一級毒品，竟另基於施用第一級毒品海洛
    因之犯意，於97年4 月13日上午，在臺北市某友人住處內，
    以注射針筒注入體內之方式施用第一級毒品海洛因一次，旋
    於同日晚上19時50分許，在臺北縣蘆洲市○○路124 號前，
    因另案通緝為警查獲，且經警採尿驗悉。
二、案經臺北縣政府警察局三重分局報請臺灣板橋地方法院檢察
    署檢察官偵查起訴，經本院合議庭裁定以簡式審判程序審理
    。
    理  由
一、訊據被告甲○○於本院審理時對其於上揭時、地施用第一級
    毒品海洛因之犯行，業已坦承不諱，又被告經警詢問後所採
    集之尿液經送檢驗結果，呈施用第一級毒品海洛因之鴉片類
    藥物陽性反應，有臺灣檢驗科技股份有限公司於97年5 月5
    日出具之濫用藥物尿液檢驗報告一件附卷可稽。再者，被告
    前於90年間因施用毒品案件，經本院以90年度毒聲字第726
    號裁定送觀察、勒戒後，認無繼續施用毒品之傾向，經臺灣
    板橋地方法院檢察署檢察官於90年2 月22日以90年度毒偵字
    第889 號為不起訴處分確定。又於90年間因施用第一級毒品
    案件，經本院以90年度毒聲字第3869號裁定送觀察、勒戒後
    ，認有繼續施用毒品之傾向，再經本院以90年度毒聲字第41
    88號裁定令入戒治處所施以強制戒治，於91年8 月6 日停止
    戒治所餘期間付保護管束，迄91年10月20日期滿，又先後分
    別於92年、95年、96年因施用毒品毒品案件，經判處有期徒
    刑確定，此有臺灣高等法院被告前案紀錄表附卷可參，是被
    告乃經強制戒治執行完畢釋放後，5 年內再犯施用毒品之犯
    行，至為灼然。綜上，足認被告自白與事實相符，罪證明確
    ，犯行洵堪認定。
二、查海洛因係毒品危害防制條例第2 條第2 項第1 款所列之第
    一級毒品。核被告所為，係犯毒品危害防制條例第10條第1
    項之施用第一級毒品罪。被告於施用毒品海洛因而持有該毒
    品之低度行為，應為施用之高度行為所吸收，不另論罪。查
    被告前於90年間因施用毒品案件，經本院於91年3 月20日以
    91年度訴字第300 號判處有期徒刑8 月，於91年4 月22日確
    定；又於92年間因施用毒品案件，經本院於92年4 月16日以
    91年度訴字第2283號判處有期徒刑9 月，於92年5 月19日確
    定，嗣上揭案件罪刑經接續執行，於93年3 月16日假釋出監
    並付保護管束，迄93年5 月14日縮刑期滿假釋未經撤銷以已
    執行論，有臺灣高等法院被告前案紀錄表在卷可按，其於有
    期徒刑執行完畢後5 年以內故意再犯本案之罪，係屬累犯，
    應依刑法第47條第1 項之規定加重其刑。爰審酌被告年值青
    壯，不思尋求正當之身心發展，前曾有多次毒品前科，仍不
    知警惕，竟又施用足以導致精神障礙、性格異常，甚至造成
    生命危險之毒品，戕害一己之身心健康，對社會治安可能之
    危害程度非微，惟其於犯罪後尚能坦承犯行等一切情狀，量
    處如主文所示之刑，以示懲儆。
據上論斷，應依刑事訴訟法第273 條之1 第1 項、第299 條第1
項前段，毒品危害防制條例第10條第1 項，刑法第11條前段、第
47條第1 項，判決如主文。
本案經檢察官連思藩到庭執行職務
中    華    民    國    97    年    8     月    19    日
                  刑事第5 庭    法  官  陳財旺
以上正本證明與原本無異
如不服本判決應於送達後10日內敘明上訴理由向本院提出上訴狀
                                書記官  周百川
中    華    民    國    97    年    8     月    19    日
附錄本案論罪科刑法條全文：
毒品危害防制條例第10條
施用第一級毒品者，處六月以上五年以下有期徒刑。
施用第二級毒品者，處三年以下有期徒刑。


司法院資訊處製作；財團法人民間司法改革基金會備份。
